【裁判字號】    95,訴,697
【裁判日期】    950630
【裁判案由】    
【裁判全文】
臺灣彰化地方法院刑事判決               95年度訴字第697號
公  訴  人  臺灣彰化地方法院檢察署檢察官
被      告  甲○○
上列被告因違反毒品危害防制條例案件，經檢察官提起公訴（95
年度毒偵字第842號）及移送併案審理（95年度毒偵字第1927號
），於本院準備程序中，被告就被訴及併案事實均為有罪之陳述
，經裁定改行簡式審判程序，本院判決如下：
    主  文
甲○○連續施用第一級毒品，累犯，處有期徒刑壹年肆月，扣案
之注射針筒壹支、塑膠鏟管壹支、吸食器參支均沒收，扣案之海
洛因陸包（其中貳包淨重共零點零壹公克，其餘肆包毛重共壹點
貳公克）、甲基安非他命壹包（毛重零點貳公克），均沒收銷燬
之。
    事實及理由
一、事實部分：
    甲○○前於民國89年間，因施用第一、二級毒品案件，經本
    院以90年度訴字第49號，判處應執行有期徒刑 1年確定，入
    監執行後，甫於91年 5月31日縮刑執行完畢。其因前開施用
    毒品案件，經本院以89年度毒聲字第2921號裁定，令入戒治
    處所施以強制戒治，因成效經評定合格，於檢察官聲請後，
    再經本院以89年度毒聲字第5452號裁定，停止戒治出所，所
    餘戒治期間付保護管束，而於90年 8月15日保護管束期滿未
    經撤銷，執行完畢。其另因施用第一、二級毒品案件，經臺
    灣臺中地方法院於94年11月21日，以94年度訴字第2949號，
    判處應執行有期徒刑1年2月，現執行中。詎其詎其猶不知悔
    改，未能戒除毒癮，復於前揭強制戒治期滿釋放後五年內，
    基於施用第一級毒品海洛因之概括犯意，自95年2月7日起，
    至95年4月4日止，分別在彰化縣彰化市○○路○段539巷10號
    之蔚藍汽車旅館 211室及停放在彰化市路邊之車上，以將海
    洛因摻入香煙內燒烤吸煙方式，每週約施用 1次，連續施用
    第一級毒品海洛因多次；其另承前施用第一級毒品海洛因之
    概括犯意及同時施用第二級毒品甲基安非他命之概括犯意，
    自95年2月底某日起，至95年4月初某日止，分別在停放於彰
    化縣彰化市路旁之車上，及彰化市某加油站內，以其所有之
    針筒或塑膠鏟管，將海洛因及甲基安非他命混合置入香煙或
    其所有之玻璃吸食器內燒烤吸煙方式，約每週施用 1次，連
    續同時施用海洛因及甲基安非他命多次。嗣於(一)95年 2月13
    日上午 5時30分許，在彰化縣北斗鎮○○路與興農路口，因
    所乘坐之友人董又魁所駕駛之自小客車遭警盤查，甲○○即
    趁隙逃逸，經警在其所乘坐之座位地上，查扣其所有，供及
    方便供其施用海洛因、甲基安非他命之塑膠鏟管 1支、玻璃
    吸食器3支、海洛因4包（毛重共1.2公克）、甲基安非他命1
    包（毛重0.2公克）；(二)95年 2月14日下午7時30分，經警前
    往彰化縣彰化市○○路 ○段539巷10號蔚藍汽車旅館211室臨
    檢，當場查獲甲○○所有，供其剷用海洛因、甲基安非他命
    之注射針筒1支及海洛因2包（淨重共0.01公克），且經警對
    其採尿送驗後，呈嗎啡及甲基安非他命陽性反應，而查知上
    情。
二、被告甲○○於本院準備程序中，就上揭犯罪事實均為有罪之
    陳述，且所犯係死刑、無期徒刑、最輕本刑為 3年以上有期
    徒刑以外之罪，經本院合議庭依刑事訴訟法第 273條之1第1
    項之規定，裁定由受命法官1人獨任進行簡式審判程序。
三、本案證據：
    (一)彰化縣警察局彰化分局95年2月14日委託檢驗尿液代號與
      真實姓名對照認證單1紙（見842號毒偵卷第32頁）。
    (二)彰化縣衛生局95年2月27日煙檢字第950787號煙毒尿液檢
      驗成績書1紙（見842號偵卷第61頁）。
    (三)臺灣彰化地方法院檢察署95年度保管字第1392號扣押物品
      清單1紙（見842號偵卷第64頁）。
    (四)詮昕科技股份有限公司95年3月30日濫用藥物尿液檢驗報
      告1紙（見842號偵卷第66頁）。
    (五)法務部調查局95年4月14日調科壹字第140012759號鑑定通
      知書1紙（見本院卷）。
    (六)海洛因6包（其中2包淨重共0.01公克，其餘4包毛重共1.2
      公克）。
    (七)甲基安非他命1包（毛重0.2公克）。
    (八)注射針筒1支。
    (九)塑膠鏟管1支。
    (十)吸食器3支。
    (十一)被告於本院之自白。
    (十二)臺灣高等法院被告前案紀錄表。
四、被告於本院審理時，陳稱其於95年2月底至95年4月初止，係
    將海洛因及甲基安非他命同時混用，其未曾單獨使用甲基安
    非他命等語，是被告連續施用第二級毒品甲基安非他命之行
    為，係與施用第一級毒品海洛因同時為之，係以一行為同時
    觸犯毒品危害防制條例第10條第1項、第2項之罪，為想像競
    合犯，依刑法第55條規定，應從重之毒品危害防制條例第10
    條第 1項之施用第一級毒品罪處斷，公訴意旨認被告施用海
    洛因及甲基安非他命之行為，應予分論併罰，尚有誤會，附
    此敘明。又起訴書犯罪事實欄中雖僅記載被告自94年11月21
    日後某日起，至95年 2月14日止，連續施用第一級毒品海洛
    因多次，及於95年2月14日前4日內，施用第二級毒品甲基安
    非他命 1次，而未論及其餘部分，惟事實部分所記載之其餘
    施用第一級毒品犯行及第二級毒品犯行（含移送併案審理部
    分），與起訴書記載之部分，既有想像競合犯及連續犯之裁
    判上一罪關係，基於審判不可分原則，本院自應併予審理。
五、應依刑事訴訟法第273條之1第1項、第299條第1項前段、第3
    10條之2、第454條第1項，毒品危害防制條例第10條第1項、
    第2項、第18條第1項前段，刑法第11條前段、第56條、第55
    條、第47條、第38條第1項第2款，判決如主文。
六、如不服本判決，應於判決送達後10日內，向本院提出上訴狀
    （須附繕本），上訴於臺灣高等法院臺中分院。
本案經檢察官江孟芝到庭執行職務。
中    華    民    國    95    年    6     月    30    日
                  刑事第二庭    法  官  簡婉倫
以上正本證明與原本無異。
如不服本判決，應於判決送達後10日內，向本院提出上訴狀（ 須
附繕本 ）。
中    華    民    國    95    年    6     月    30    日
                                書記官
附錄本案論罪科刑法條
毒品危害防制條例第10條
施用第一級毒品者，處六月以上五年以下有期徒刑。
施用第二級毒品者，處三年以下有期徒刑。


司法院資訊處製作；財團法人民間司法改革基金會備份。
